臺灣臺中地方法院刑事裁定
111年度聲字第2820號
聲  請  人  臺灣臺中地方檢察署檢察官
受  刑  人  黃祥庭



上列聲請人因受刑人數罪併罰有二裁判以上，聲請定其應執行之
刑（111年度執聲字第2043號），本院裁定如下：
    主    文
黃祥庭所犯如附表所示各罪所處之刑，應執行有期徒刑柒年柒月
。
    理    由
一、聲請意旨略以：受刑人黃祥庭犯數罪，先後經判決確定如附
    表，應依刑法第53條及第51條第5款，定應執行之刑，爰依
    刑事訴訟法第477條第1項之規定聲請裁定等語。
二、按裁判確定前犯數罪者，併合處罰之。但有下列情形者，不
    在此限：一、得易科罰金之罪與不得易科罰金之罪。二、得
    易科罰金之罪與不得易服社會勞動之罪。三、得易服社會勞
    動之罪與不得易科罰金之罪。四、得易服社會勞動之罪與不
    得易服社會勞動之罪。前項但書情形，受刑人請求檢察官聲
    請定應執行刑者，依第51條規定定之，刑法第50條定有明文
    。又按數罪併罰，有二裁判以上者，依刑法第51條規定，定
    其應執行之刑；數罪併罰，分別宣告其罪之刑，宣告多數有
    期徒刑者，於各刑中之最長期以上，各刑合併之刑期以下，
    定其刑期，但不得逾30年。刑法第53條、第51條第5款亦有
    明文。
三、經查，受刑人因犯如附表所示各罪，經判處各如附表所示之
    刑確定等情（其中編號1至3所示之罪所處之刑，經本院111
    年度聲字第1856號裁定定應執行有期徒刑5年6月；編號4至6
    所示之罪所處之刑，經本院110年度金訴字第951號判決定應
    執行有期徒刑1年10月；編號7至8所示之罪所處之刑，經本
    院111年度簡字第596號判決定應執行有期徒刑4月），有臺
    灣高等法院被告前案紀錄表及附表所示判決各1份在卷為憑
    。茲經受刑人請求檢察官向法院聲請合併定應執行刑，有臺
    灣臺中地方檢察署刑法第50條第1項但書案件是否請求定應
    執行刑調查表影本1份附卷足稽。檢察官依受刑人請求就如
    附表所示各罪所處之刑，聲請定其應執行之刑，核屬正當，
    應予准許。爰衡酌受刑人所犯槍砲、詐欺、毒品案件法益各
    有不同，且分別經上揭裁判定應執行之情形，參以對侵害法
    益之加重效應及時間、空間之密接程度，及前開裁判所定應
    執行刑內部界限之拘束，而為整體評價後，定其應執行刑。
    又因受刑人所犯如附表所示各罪之宣告刑，並無宣告多數罰
    金之情形，是如附表編號2所示宣告刑之併科罰金部分，自
    不在本件定執行刑之列，併此敘明。
四、依刑事訴訟法第477條第1項，刑法第50條第2項、第53條、
    第51條第5款，裁定如主文。
中　　華　　民　　國　　111 　年　　9 　　月　　30　　日
                  刑事第十七庭  法  官  田雅心
以上正本證明與原本無異。
如不服本裁定，應於收受送達後5日內向本院提出抗告狀。（應
附繕本）
　　　　　　　　　　　　　　　  書記官  王嘉麒　 　　　
中　　華　　民　　國　　111 　年　　9 　　月　　30　　日
【附表】
編       號            1           2           3 罪       名  毀棄損壞 槍砲彈藥刀械管制條例 毀棄損壞 宣  告  刑  有期徒刑2月 有期徒刑5年2月，併科罰金新臺幣5萬元，罰金如易服勞役，以新臺幣1,000元折算1日 有期徒刑4月 犯 罪 日 期  110年10月28日 109年2月間至 110年1月8日 110年1月8日 偵 查 機 關年 度 案 號  臺灣臺中地方檢察署110年度偵字第38039號 臺灣臺中地方檢察署110年度偵字第2377、4533號 臺灣臺中地方檢察署110年度偵字第2377、4533號 最後事實審 法院 臺灣臺中地方法院 臺灣臺中地方法院 臺灣臺中地方法院  判決字號 111年度豐簡字第101號 110年度訴字第1153號 110年度訴字第1153號  判決日期 111年3月25日 111年2月16日 111年2月16日 確定判決 法院 臺灣臺中地方法院 臺灣臺中地方法院 臺灣臺中地方法院  判決字號 111年度豐簡字第101號 110年度訴字第1153號 110年度訴字第1153號  確定日期 111年4月26日 111年4月15日 111年4月15日 是否為得易科罰金、易服社會勞動之案件      得易科、得社勞   不得易科、不得社勞     得易科、得社勞 備       註  編號1-3：本院111年度聲字第1856號裁定定應執行有期徒刑5年6月   

編       號            4           5           6 罪       名  詐欺 詐欺 詐欺 宣  告  刑  有期徒刑1年3月 有期徒刑1年2月（4次） 有期徒刑1年4月 犯 罪 日 期  110年3月23日 110年3月23日（4次） 110年3月23日 偵 查 機 關年 度 案 號  臺灣臺中地方檢察署110年度偵字第19464號 臺灣臺中地方檢察署110年度偵字第19464號 臺灣臺中地方檢察署110年度偵字第19464號 最後事實審 法院 臺灣臺中地方法院 臺灣臺中地方法院 臺灣臺中地方法院  判決字號 110年度金訴字第951號 110年度金訴字第951號 110年度金訴字第951號  判決日期 111年4月29日 111年4月29日 111年4月29日 確定判決 法院 臺灣臺中地方法院 臺灣臺中地方法院 臺灣臺中地方法院  判決字號 110年度金訴字第951號 110年度金訴字第951號 110年度金訴字第951號  確定日期 111年7月13日 111年7月13日 111年7月13日 是否為得易科罰金、易服社會勞動之案件    不得易科、不得社勞   不得易科、不得社勞   不得易科、不得社勞 備       註  編號4-6：本院110年度金訴字第951號判決定應執行有期徒刑1年10月   

編       號            7           8  　　　 　　　 　　　 　 　　　　　 　　　 　　　 　　　           無 罪       名  毒品危害防制條例 毒品危害防制條例  宣  告  刑  有期徒刑3月 有期徒刑3月  犯 罪 日 期  110年7月27日 110年9月27日  偵 查 機 關年 度 案 號  臺灣臺中地方檢察署111年度偵字第11914號 臺灣臺中地方檢察署111年度偵字第11914號  最後事實審 法院 臺灣臺中地方法院 臺灣臺中地方法院   判決字號 111年度簡字第596號 111年度簡字第596號   判決日期 111年6月16日 111年6月16日  確定判決 法院 臺灣臺中地方法院 臺灣臺中地方法院   判決字號 111年度簡字第596號 111年度簡字第596號   確定日期 111年7月19日 111年7月19日  是否為得易科罰金、易服社會勞動之案件      得易科、得社勞     得易科、得社勞  備       註  編號7-8：本院111年度簡字第596號判決定應執行有期徒刑4月